ja: 美容・健康 > 衛生日用品 > コスメ・スキンケア > メイクアップ > アイメイク > アイシャドウ: アイシャドウパレット; リキッド・クリームアイシャドウ; ルースピグメント・グリッターアイシャドウ; 単色アイシャドウ
bg-BG: Здраве и красота > Лична грижа > Козметика > Грим > Грим за очи > Сенки за очи: Палитри сенки за очи; Течни и кремообразни сенки за очи; Прахообразни пигменти и брокатени сенки за очи; Единични сенки за очи
sv: Skönhet och hälsa > Personlig vård > Kosmetika > Makeup > Ögonmakeup > Ögonskuggor: Ögonskuggspaletter; Flytande och krämögonskuggor; Lösa pigment och glitterögonskuggor; Enkla ögonskuggor
fr: Santé et beauté > Hygiène personnelle > Cosmétiques > Maquillage > Maquillage pour les yeux > Fards à paupières: Palettes de fards à paupières; Fards à paupières liquides et crèmes; Pigments libres et fards à paupières pailletés; Fards à paupières individuels
pt-PT: Saúde e beleza > Cuidado pessoal > Cosmética > Maquilhagem > Maquilhagem de olhos > Sombras de olhos: Paletas de sombras; Sombras líquidas e cremosas; Pigmentos soltos e sombras com glitter; Sombras individuais
pl: Zdrowie i uroda > Higiena osobista > Kosmetyki > Makijaż > Makijaż oka > Cienie do powiek: Palety cieni do powiek; Płynne i kremowe cienie do powiek; Sypkie pigmenty i brokatowe cienie do powiek; Pojedyncze cienie do powiek
hr-HR: Zdravlje i ljepota > Osobna njega > Kozmetika > Šminka > Šminka za oči > Sjenila za oči: Palete sjenila za oči; Tekuća i kremasta sjenila za oči; Pigmenti i šljokičasta sjenila za oči u prahu; Pojedinačna sjenila za oči
el: Υγεία & ομορφιά > Προσωπική φροντίδα > Καλλυντικά > Μακιγιάζ > Μακιγιάζ ματιών > Σκιές ματιών: Παλέτες σκιών ματιών; Υγρές σκιές ματιών; Χύμα glitter σκιές; Μονές σκιές ματιών
it: Salute e bellezza > Cura della persona > Cosmetici > Trucco > Trucco degli occhi > Ombretti: Palette di ombretti; Ombretti liquidi e in crema; Glitter e pigmenti sciolti per ombretti; Ombretti singoli
tr: Sağlık ve Güzellik > Kişisel Bakım > Kozmetik > Makyaj > Göz Makyajı > Göz Farları: Göz Farı Paletleri; Likit ve Krem Göz Farları; Toz Pigmentler ve Simli Göz Farları; Tekli Göz Farları
ro-RO: Sănătate și frumusețe > Îngrijire personală > Cosmetice > Machiaj > Machiaj pentru ochi > Fard de pleoape: Palete de farduri de ochi; Farduri de ochi lichide și cremă; Pigmenți liberi și farduri cu sclipici; Farduri de ochi individuale
vi: Sức khỏe và sắc đẹp > Sản phẩm chăm sóc cá nhân > Mỹ phẩm > Trang điểm > Trang điểm mắt > Phấn mắt: Bảng phấn mắt; Phấn mắt dạng lỏng và kem; Phấn mắt dạng bột và nhũ kim tuyến; Phấn mắt đơn sắc
th: สุขภาพและความงาม > ผลิตภัณฑ์ดูแลส่วนบุคคล > เครื่องสำอาง > เมคอัพ > เครื่องสำอางสำหรับดวงตา > อายแชโดว์: พาเลทอายแชโดว์; อายแชโดว์แบบลิควิดและครีม; อายแชโดว์แบบแป้งโปร่งและกลิตเตอร์; อายแชโดว์เดี่ยว
fi: Terveys ja kauneus > Henkilökohtainen hygienia > Kosmetiikka > Meikit > Silmämeikki > Luomivärit: Luomiväripaletti; Nestemäinen ja voideluomiväri; Irtopigmentti ja glitterluomiväri; Yksittäinen luomiväri
ru: Красота и здоровье > Личная гигиена и уход за собой > Косметика > Макияж > Косметика для глаз > Тени для век: Палетки теней для век; Жидкие и кремовые тени для век; Рассыпчатые пигменты и блестящие тени для век; Одиночные тени для век
da: Sundhed og skønhed > Personlig pleje > Kosmetik > Makeup > Øjenmakeup > Øjenskygge: Øjenskygge-paletter; Flydende creme og creme-øjenskygger; Løse pigmenter og glitter-øjenskygger; Enkelte øjenskygger
hu: Egészség és szépség > Személyes gondoskodás > Kozmetikumok > Smink > Szemsmink > Szemhéjfestékek: Szemhéjfesték-paletták; Folyékony és krémes szemhéjfestékek; Laza pigmentek és csillámló szemhéjfestékek; Egyedi szemhéjfestékek
nb: Skjønnhet og helse > Personlig pleie > Kosmetikk > Sminke > Øyesminke > Øyeskygge: Øyenskyggepaletter; Flytende og kremøyenskygger; Løse pigmenter og glitterøyenskygger; Enkeltøyenskygger
lt-LT: Sveikata ir grožis > Asmeninė priežiūra > Kosmetika > Makiažas > Akių makiažas > Akių šešėliai: Akių šešėlių paletės; Skysti ir kreminiai akių šešėliai; Birios pigmentų ir blizgučių akių šešėliai; Pavieniai akių šešėliai
pt-BR: Saúde e beleza > Cuidados pessoais > Cosméticos > Maquiagem > Maquiagem para os olhos > Sombras: Paletas de sombra para os olhos; Sombras líquidas e em creme; Pigmentos em pó e sombras glitter; Sombras individuais
en: Health & Beauty > Personal Care > Cosmetics > Makeup > Eye Makeup > Eye Shadows: Eye Shadow Palettes; Liquid & Cream Eye Shadows; Loose Pigments & Glitter Eye Shadows; Single Eyeshadows
sl-SI: Zdravje in lepota > Osebna nega > Kozmetika > Ličila > Ličila za oči > Senčila za oči: Palete senčil za oči; Tekoča in kremna senčila za oči; Razsuti pigmenti in bleščeča senčila za oči; Posamična senčila za oči
es: Salud y belleza > Cuidado personal > Cosméticos > Maquillaje > Maquillaje para ojos > Sombras de ojos: Paletas de sombras de ojos; Sombras de ojos líquidas y en crema; Pigmentos sueltos y sombras de ojos con glitter; Sombras de ojos individuales
cs: Zdraví a krása > Osobní péče > Kosmetika > Make-up > Oční make-up > Oční stíny: Palety očních stínů; Tekuté a krémové oční stíny; Sypké pigmenty a třpytkové oční stíny; Jednotlivé oční stíny
de: Gesundheit & Schönheit > Körperpflege > Kosmetika > Make-up > Augen > Lidschatten: Lidschattenpaletten; Flüssige & Creme-Lidschatten; Lose Pigmente & Glitzer-Lidschatten; Einzelne Lidschatten
zh-CN: 保健/美容/卫生/护理 > 个人护理 > 化妆品 > 化妆用品 > 眼部化妆用品 > 眼影: 眼影盘; 液体和膏状眼影; 散粉和闪粉眼影; 单色眼影
nl: Gezondheid en persoonlijke verzorging > Persoonlijke verzorging > Cosmetica > Make-up > Oogmake-up > Oogschaduwen: Oogschaduw paletten; Vloeibare en crème oogschaduwen; Losse pigmenten en glitter oogschaduwen; Enkele oogschaduwen
sk-SK: Zdravie a krása > Osobná starostlivosť > Kozmetika > Make-up > Očný make-up > Očné tiene: Paletky očných tieňov; Tekuté a krémové očné tiene; Voľné pigmenty a trblietavé očné tiene; Jednotlivé očné tiene
ko: 건강/미용 > 개인 미용/위생 용품 > 화장품 > 메이크업 > 아이 메이크업 > 아이 섀도우: 아이섀도 팔레트; 리퀴드 및 크림 아이섀도; 루스 피그먼트 및 글리터 아이섀도; 싱글 아이섀도
zh-TW: 保健與美容 > 個人保養 > 化妝品 > 彩妝 > 眼妝用品 > 眼影: 眼影盤; 液態及霜狀眼影; 散粉及亮粉眼影; 單色眼影